

ING. MECATRÓNICA/FRONTEND DEVELOPER

RAYMUNDO EMANUELL DE LARA VARGAS

Teléfono: 443-119-1624 E-mail: raydelara99@gmail.com Website: ray-de-lara.github.io/Portfolio LinkedIn: linkedin.com/in/ray-de-lara/

SOBRE MI

Soy técnico en mantenimiento de equipos de cómputo con **3 años** de experiencia. Realicé mis estadías profesionales de ingeniería en la empresa **KOSTAL MEXICANA S.A. de C.V.** área de mantenimiento uno de los proyectos realizados fue la integración de un sistema de visión. También soy **desarrollador web jr.** Me distingo por mi adaptabilidad a los cambios, me gustan los retos y **siempre seguir aprendiendo**.

EXPERIENCIA LABORAL

ELECTRICISTA RESIDENCIAL

CUE ILISOUND

Técnico (2020 - 2021)

• Instalación y mantenimiento eléctrico residencial

Técnico (2019 - 2021)

- Montaje para eventos espectáculo/show
- Control de luces con protocolo DMX
- Mantenimiento de dispositivos

EDUCACIÓN

FRONTEND DEVELOPER INGENIERÍA EN MECATRÓNICA TSU. MECATRÓNICA Platzi (2019 - presente)

Universidad Tecnológica de Morelia (2019 - presente)

Universidad Tecnológica de Morelia (2017 - 2019)

BACHILLERATO

Centro de Bachillerato Tecnológico Agropecuario 233 (2014-2017)

INFORMACIÓN ADICIONAL

IDIOMAS

✓ Inglés (Intermedio)✓ Español

TECNOLOGÍAS

- **OHTML**
- **⊘** JavaScript
- SolidWorks
- **OCSS**
- **⊘**Git y Github
- React js.